【裁判字號】    98,審訴,2705
【裁判日期】    980831
【裁判案由】    毒品危害防制條例
【裁判全文】
臺灣高雄地方法院刑事判決            98年度審訴字第2705號
公  訴  人  臺灣高雄地方法院檢察署檢察官
被      告  甲○○
上列被告因毒品危害防制條例案件，經檢察官提起公訴（98年度
毒偵字第3467號），本院改依簡式審判程序審理，判決如下：
    主  文
甲○○施用第一級毒品，累犯，處有期徒刑捌月，扣案之第一級
毒品海洛因壹包（驗後淨重零點壹零伍公克），沒收銷燬之。
    事  實
一、甲○○曾因施用毒品案件，經本院以92年度毒聲字第4991號
    裁定送觀察、勒戒後，認有繼續施用毒品傾向，而由本院以
    92年度毒聲字第6999號裁定令入戒治處所施以強制戒治，於
    民國93年6 月16日因停止戒治而釋放出戒治處所，嗣於93年
    11月17日戒治期滿執行完畢。又其曾因竊盜案件，經本院以
    92年度易字第1460號判決，判處有期徒刑1 年2 月確定，於
    94年4 月30日執行完畢。詎其仍不知戒絕毒癮，明知海洛因
    業經公告列為毒品危害防制條例第2 條第2 項第1 款之第一
    級毒品，不得非法持有、施用，猶基於施用第一級毒品海洛
    因之犯意，於98年5 月29日夜間11時許，在其位於高雄市○
    鎮區○○街42號之居所，以將第一級毒品海洛因摻入香菸內
    吸食之方式，施用第一級毒品海洛因1 次，嗣於98年6 月1
    日凌晨3 時40分許，其行經高雄市○鎮區○○路與和誠街口
    ，因形跡可疑為警盤查，於盤查過程中，其主動交出其所有
    之第一級毒品海洛因1 包（驗後淨重為0.105 公克），嗣於
    同日下午，其經以持有第一級毒品之現行犯移送臺灣高雄地
    方法院檢察署時，向為偵訊之檢察官自首有前開施用第一級
    毒品海洛因行為，始悉上情。
二、案經高雄市政府警察局移送臺灣高雄地方法院檢察署檢察官
    偵查起訴。
    理  由
一、按本件被告甲○○所犯係死刑、無期徒刑、最輕本刑為3 年
    以上有期徒刑以外之罪，其於準備程序就前揭被訴事實為有
    罪之陳述，經受命法官告知簡式審判程序之旨，並聽取其與
    公訴人意見後，本院認無不得或不宜改依簡式審判程序進行
    之處，爰依刑事訴訟法第273 條之1 第1 項、第284 條之1
    ，裁定本件由受命法官獨任進行簡式審判程序，合先敘明。
二、前揭犯罪事實，業據被告於本院審理中坦承不諱，且其前開
    為警查獲後，經採集尿液送檢之檢驗結果，係呈施用第一級
    毒品海洛因後所會產生之嗎啡陽性反應，有高雄市立凱院醫
    院98年6 月11日A00000000 號濫用藥物尿液檢驗報告在卷可
    稽，而扣案之1 包物品，經高雄市立凱旋醫院鑑驗結果，確
    係第一級毒品海洛因（驗後淨重為0.105 公克）無訛，有該
    院98年6 月9 日高市凱醫驗字第10246 號濫用藥物成品檢驗
    鑑定書附卷可佐（上開被告以外之人於審判外所為之書面陳
    述，因本件已改行簡式審判程序，依刑事訴訟法第159 條第
    2 項之規定，應具有證據能力），則被告前開自白顯與事實
    相符，堪以採信，本件事證明確，被告前揭犯行，足堪認定
    。另被告前因施用毒品案件，經本院以92年度毒聲字第4991
    號裁定送觀察、勒戒後，認有繼續施用毒品傾向，而由本院
    以92年度毒聲字第6999號裁定令入戒治處所施以強制戒治，
    於93年6 月16日因停止戒治而釋放出戒治處所，嗣於93年11
    月17日戒治期滿執行完畢等情，有臺灣高等法院被告前案紀
    錄表在卷可憑，被告於強制戒治執行完畢釋放後，5 年內再
    犯本件施用第一級毒品海洛因之犯行，依法自應予以追訴處
    罰。
三、按海洛因係毒品危害防制條例第2 條第2 項第1 款所稱之第
    一級毒品，故核被告所為，係犯該條例第10條第1 項之施用
    第一級毒品罪。被告持有第一級毒品海洛因後，進而施用，
    其持有之低度行為應為施用之高度行為所吸收，不另論罪。
    被告有上述之前科紀錄乙情，有臺灣高等法院被告前案紀錄
    表在卷足按，其受有期徒刑執行完畢，5 年內故意再犯本件
    最重本刑為有期徒刑以上之罪，為累犯，應依刑法第47條第
    1 項規定加重其刑。被告前開犯行，係於具有偵查犯罪權限
    之公務員尚不知其犯罪前，即向檢察官自首，嗣並接受裁判
    乙情，業據被告之偵訊筆錄記載明確（見偵卷第6 頁），核
    與高雄市政府警察局保安大隊解送人犯報告書所載情節相符
    （見偵卷第1 頁），是被告所為符合刑法第62條前段自首之
    規定，爰予減輕其刑，並依法先加後減之。茲審酌被告經強
    制戒治後，尚未能戒絕毒癮，足證前開保安處分措施實難矯
    治其惡性，惟念及其犯後坦承罪行，態度良好，而所犯係為
    自戕行為，尚未對他人造成實害，復參以其先前因施用毒品
    案件遭論罪科刑之次數等一切情狀，量處如主文所示之刑，
    以示儆懲。扣案之毒品確為第一級毒品海洛因之事實，業如
    前述，應依毒品危害防制條例第18條第1 項前段之規定，諭
    知沒收銷燬之；至於鑑識耗損之第一級毒品海洛因，既已滅
    失，爰不再行諭知沒收銷燬，併此敘明。另檢察官當庭對被
    告本件犯行，予以具體求處有期徒刑10月，經本院審酌上情
    ，認以量處如主文所示之刑為適當，檢察官求處之刑尚嫌過
    重，附此敘明。
據上論斷，應依刑事訴訟法第273 條之1 第1 項、第284 條之1
、第299 條第1 項前段，毒品危害防制條例第10條第1 項、第18
條第1 項前段，刑法第11條、第47條第1 項、第62條前段，判決
如主文。
本案經檢察官陳麗琇到庭執行職務。
中    華    民    國    98    年    8     月    31    日
                  刑事第十庭    法  官  陳君杰
以上正本證明與原本無異。
如不服本判決應於收受判決後10日內向本院提出上訴書狀，並應
敘述具體理由。其未敘述上訴理由者，應於上訴期間屆滿後20日
內向本院補提理由書(均須按他造當事人之人數附繕本)「切勿逕
送上級法院」。
中    華    民    國    98    年    8     月    31    日
                                書記官  李承悌
附錄本判決論罪科刑之法條：
毒品危害防制條例第10條第1 項
施用第一級毒品者，處6 月以上5 年以下有期徒刑。


司法院資訊處製作；財團法人民間司法改革基金會備份。
